臺灣臺北地方法院刑事判決
111年度訴字第884號
公  訴  人  臺灣臺北地方檢察署檢察官
被      告  古永凱


上列被告因妨害風化案件，經檢察官提起公訴（110年度偵字第3
5627號），被告於準備程序中就被訴事實為有罪之陳述，經本院
告知簡式審判程序之旨，並聽取被告與公訴人之意見後，本院合
議庭裁定進行簡式審判程序，判決如下：
    主  文
古永凱共同犯圖利容留猥褻罪，處有期徒刑參月，如易科罰金，
以新臺幣壹仟元折算壹日。緩刑貳年，並應於本判決確定之日起
六個月內向公庫支付新臺幣貳萬元。 
扣案如附表所示之物，及現金新臺幣陸仟元均沒收之。  
    事實及理由
一、本件犯罪事實及證據，除補充被告古永凱於本院準備程序及
    審理時之自白為證據外，餘均引用如附件檢察官起訴書之記
    載。
二、論罪科刑
㈠、核被告古永凱所為，乃係犯刑法第231條第1項前段之圖利容
    留猥褻罪。被告意圖營利媒介並進而容留女子與男客為猥褻
    行為，媒介之低度行為應為容留之高度行為所吸收，不另論
    罪。被告古永凱、何金英就本案犯行，有犯意聯絡及行為分
    擔，應論以共同正犯。
㈡、爰以行為人責任為基礎，審酌被告雖已年邁，然明知政府執
    法單位極力掃蕩色情，不思循正途謀生，為圖私利以經營按
    摩行業之名，遂行妨害風化之實，藉從事媒介、容留成年女
    子與男客為猥褻之性交易行為牟利，破壞社會善良風氣，法
    治觀念淡薄，所為實屬不該。惟念被告終能坦認犯行，態度
    尚可，復考量被告犯罪之目的、手段、犯罪所生危害，兼衡
    被告於本院審理中自陳教育程度為高中畢業，現無業，配偶
    罹患鼻咽癌，被告因心臟疾病，有裝置支架（見本院訴字卷
    第43頁）等一切情狀，量處如主文所示之刑，並諭知易科罰
    金之折算標準。
㈢、被告前因故意犯罪受有期徒刑5月之宣告，於88年8月12日易
    科罰金執行完畢後，5年以內未曾因故意犯罪受有期徒刑以
    上刑之宣告，有臺灣高等法院被告前案紀錄表1份在卷可考
    （見本院訴字卷第48頁），其因一時失慮，偶罹刑典，於犯
    後坦認犯行不諱，犯後態度良好，俱如前述，信經此偵審程
    序，當知所警惕，要無再犯之虞，本院因認對被告所宣告之
    刑，以暫不執行為適當，爰依刑法第74條第1項第2款規定，
    諭知緩刑2年，以啟自新。並為確保被告能因此記取教訓，
    及填補其犯行對法秩序之破壞，認有課予一定負擔之必要，
    依刑法第74條第2項第4款規定，諭知被告於本判決確定之日
    起6個月內應向公庫支付新臺幣(下同)2萬元，以示衡平。倘
    被告未能依限履行上開負擔且情節重大，足認原宣告之緩刑
    難收其預期效果，而有執行刑罰之必要者，自得依法撤銷緩
    刑宣告，附此敘明。
三、沒收
㈠、供犯罪所用、犯罪預備之物或犯罪所生之物，屬於犯罪行為
    人者，得沒收之；犯罪所得，屬於犯罪行為人者，沒收之，
    刑法第38條第2項前段、刑法第38條之1第1項前段分別定有
    明文。
㈡、扣案如附表所示監視器螢幕1台、監視器鏡頭8顆、監視器主
    機1台、samsung手機1支、每日師傅記次單1疊、2020記事本
    1本、2021記事本1本、3/10日報表1張、預約本2本，俱為被
    告所有供犯本罪所用之物，業據本院認明如前，自應依刑法
    第38條第2項前段規定，宣告沒收之。
㈢、證人即男客陳宥宏、曹文龍、周加琳、許任豪、歐于豪、葉
    薰仁均陳稱已分別支付對價1,000元予「鑫園養生館」(見偵
    卷第109、129、115、158、178、168頁)，則扣案現金中之6
    ,000元為被告之犯罪所得，自應依刑法第38條之1第1項前段
    規定，宣告沒收之。
㈣、至警方一併查扣samsung手機1支(imei:000000000000000)，
    係共同被告何金英所有，並非被告所有，而其餘查扣現金26
    ,800元尚乏證據可認為與本案有關，均不予宣告沒收。
據上論斷，應依刑事訴訟法第273條之1第1項、第299條第1項前
段、第310條之2、第454條第2項，判決如主文。
本案經檢察官江文君提起公訴，檢察官凃永欽到庭執行職務
中　　華　　民　　國　　111 　年　　10　　月　  12  　日
　　　　　　　　　刑事第二庭    法　官　王令冠
上正本證明與原本無異。
如不服本判決應於收受送達後20日內向本院提出上訴書狀，並應
敘述具體理由；其未敘述上訴理由者，應於上訴期間屆滿後20日
內向本院補提理由書（均須按他造當事人之人數附繕本）「切勿
逕送上級法院」。因疫情而遲誤不變期間，得向法院聲請回復原
狀。
                                書記官  程于恬
中　　華　　民　　國　　111 　年　　10　　月　　12　　日
附錄本案所犯法條
《刑法第231條第1項》
意圖使男女與他人為性交或猥褻之行為，而引誘、容留或媒介以
營利者，處5年以下有期徒刑，得併科10萬元以下罰金。以詐術
犯之者，亦同。
附表:
編號 扣案物品名稱 數量 備註  1 監視器螢幕 1台   2 監視器鏡頭 8顆   3 監視器主機 1台   4 samsung手機 1支 imei:000000000000000  5 每日師傅記次單 1疊   6 2020記事本 1本   7 2021記事本 1本   8 3/10日報表 1張   9 預約本 2本  


附件:臺灣臺北地方檢察署檢察官起訴書。
                                    110年度偵字第35627號
　　被　　　告　古永凱　
　　　　　　　　　　　　
　　　　　　　　　　　　
上列被告因妨害風化罪案件，已經偵查終結，認應提起公訴，茲
將犯罪事實及證據並所犯法條分敘如下：
　　　　犯罪事實
一、古永凱為臺北市○○區○○街000號「鑫園養生館」(市招:鑫悅
    養生館)負責人，自民國106年起雇用何金英（另案起訴）擔
    任現場櫃台人員，負責安排按摩小姐、帶客、結帳及打掃包
    廂等工作，並共同基於意圖使女子與他人為猥褻行為，而媒
    介、容留以營利之犯意，在上開店家內媒介、容留小姐與不
    特定男客從事半套性交易（即撫摸男性生殖器官至射精之猥
    褻行為兼含按摩），消費方式則為每90分鐘，收費新臺幣（
    下同）1,500元，並由小姐收取500元。嗣於110年3月11日0
    時20分許，為警持臺灣臺北地方法院核發之搜索票至上址搜
    索，當場查獲甫完成半套性交易之女子王廣香、方香欽、王
    亞、吳珠英、翁秀英及男客陳宥宏、曹文龍、周加琳、許任
    豪、歐于豪、葉薰仁，並扣得新臺幣3萬2,800元、監視器螢
    幕1台、監視器鏡頭8顆、監視器主機1台、samsung手機1支(
    工作機、imei:000000000000000)、samsung手機1支(何金英
    所有、imei:000000000000000)、每日師傅記次單1疊、2021
    記事本1本、2020記事本1本等物。
二、案經臺北市政府警察局萬華分局報告偵辦。
　　　　證據並所犯法條
一、證據清單及待證事實：
編號 證據名稱 待證事實  1 被告古永凱於警詢時及偵查中之供述 被告古永凱擔任鑫樂園養生  生館負責人之事實。 2.被告經營管理鑫樂園養生   館，聘僱同案被告何金英   擔任現場櫃台人員之事實   。  2 證人即同案被告何金英於警詢時及偵查中之供述 同案被告何金英擔任鑫樂園養生館現場櫃台人員，負責安排按摩小姐、帶客、結帳及打掃包廂等工作已有4年之事實。  3 證人即按摩小姐王廣香之證述 於案發時曾為證人陳宥宏進行按摩之事實。  4 證人即男客陳宥宏之證述 證人王廣香於案發時業已對其完成半套性交易服務，並交付半套性交易服務費500元予證人王廣香之事實。  5 證人即按摩小姐方香欽之證述 於案發時為證人曹文龍進行按摩之事實。  6 證人即男客曹文龍之證述 在店內與按摩小姐方香欽完成半套性交易服務之事實。  7 證人即按摩小姐王亞之證述 在店內為客人從事按摩服務之事實。  8 證人即男客周加琳之證述 由證人王亞對其提供半套性交易服務，另支付性交易服務費用500元之事實。  9 證人即按摩小姐吳珠英之證述 在店內為客人從事按摩服務之事實。  10 證人即男客許任豪之證述 由證人王亞對其提供性交易服務，另支付性交易服務費用500元之事實。  11 證人即按摩小姐翁秀英之證述 於案發時為證人葉薰仁進行按摩之事實。 12 證人即男客歐于豪之證述 由證人吳珠英對其提供半套性交易服務，向櫃台繳交1費用，另支付性交易服務費用500元之事實。  13 證人即男客葉薰仁之證述 在店內與按摩小姐翁秀英完成半套性交易服務，另支付性交易服務費用500元之事實 14 臺灣臺北地方法院109年度 聲搜字第324號搜索票、臺北市政府警察局萬華分局搜索扣押筆錄、扣押物品目錄表、案發現場照片、臺北市政府警察局萬華分局違反社會秩序維護法報告單1份 ⑴上址為警持臺灣臺北地方法院核發之搜索票至上址搜索，當場扣得前開物品之事實。 ⑵按摩小姐王廣香、方香欽、王亞、吳珠英、翁秀英及男客陳宥宏、曹文龍、周加琳、許任豪、歐于豪、葉薰仁，因從事性交易，為警依違反社會秩序維護法裁處之事實。  15 現場照片12張、被告手機內翻拍之對話紀錄、本署事務官之手機採證勘驗報告 全部犯罪事實。 
二、核被告所為，係犯刑法第231條第1項圖利使人為性交或猥褻
    罪嫌。被告古永凱與同案被告何金英間，犯意之聯絡，行為
    之分擔，均為共同正犯。另扣案之犯罪所得，請依照刑法第
    38條之1規定沒收之，如全部或一部不能沒收，或不宜執行
    沒收時，追徵其價額。
三、依刑事訴訟法第251條第1項提起公訴。
　　此  　致
臺灣臺北地方法院
中　　華　　民　　國　 111　　年　　1 　　月　　21　　日
　　　　　　　　　　　檢　察　官  江  文  君　
本件正本證明與原本無異
中　　華　　民　　國　 111　　年　　2 　  月　  21    日
　                    書  記  官  陳  之  怡　
附錄本案所犯法條全文 
中華民國刑法第231條（圖利使人為性交或猥褻罪）
意圖使男女與他人為性交或猥褻之行為，而引誘、容留或媒介以
營利者，處 5 年以下有期徒刑，得併科 10 萬元以下罰金。以
詐術犯之者，亦同。
公務員包庇他人犯前項之罪者，依前項之規定加重其刑至二分之
一。